臺灣高等法院刑事判決　　　　　　　　96年度上易字第1671號
上　訴　人
即　被　告　乙○○
上列上訴人因竊盜案件，不服臺灣士林地方法院96年度易字第53
6號，中華民國96年5月31日第一審判決（起訴案號：臺灣士林地
方法院檢察署96年度偵字第2339號），提起上訴，本院判決如下
：
    主  文
原判決撤銷。
乙○○竊盜，累犯，處有期徒刑伍月，如易科罰金以新台幣壹仟
元折壹日，減為有期徒刑貳月拾伍日，如易科罰金以新台幣壹仟
元折壹日。扣案之機車鑰匙壹支沒收。
    事  實
一、乙○○曾於90年間因竊盜案件，經原法院判處有期徒刑8月
    確定，於92年7月29日入監執行，於93年3月28日縮短刑期執
    畢出監，又於93年間因搶奪及違反毒品危害防制條例案件，
    先後經原法院及臺灣板橋地方法院，分別判處有期徒刑1年
    、9月確定，並經原法院定其應執行有期徒刑1年8月確定，
    於93年12月31日入監執行，於95年5月19日縮短刑期執畢出
    監（以上構成累犯）。再於95年間因違反毒品危害防制條例
    案件，經臺灣板橋地方法院，判處有期徒刑1年3月確定，嗣
    於96年7月16日經臺灣板橋地方法院裁定減為有期徒刑7月15
    日，於96年4月30日入監執行，現仍執行中（此部分未構成
    累犯），猶不知悔悛，竟於96年1月4日下午5時10分許，因
    其機車被偷，即意圖為自己不法之所有，在臺北縣淡水鎮○
    ○路與水碓街口處，以自備所有之機車鑰匙1支，竊取甲○
    ○所有車牌號碼DRX－002號輕型機車1部（起訴書誤繕為重
    機車，應予更正），得手後旋將其所有之車號EEX－252號機
    車車牌懸掛在上開所竊得之機車，以供己代步之用。嗣於96
    年1月22日下午2時許，因懷疑其行竊事件已遭友人檢舉，而
    於案情未經偵查機關發覺之前，即自行前往臺北縣政府警察
    局淡水分局中正派出所向警員自首，經警當場扣得上開行竊
    所用之機車鑰匙1支，並接受裁判。
二、案經乙○○自首由臺北縣政府警察局淡水分局報請臺灣士林
    地方法院檢察署檢察官偵查起訴。乙○○於原審中，就被訴
    事實為有罪之陳述，經原審告知簡式審判程序之旨，並聽取
    當事人之意見後，經原審合議庭裁定由受命法官進行簡式審
    判程序。
    理  由
壹、程序方面：
    本件認定事實所引用之本件卷內所有卷證資料（包含人證與
    文書證據、物證等證據），並無證據證明係公務員違背法定
    程序所取得，且被告於原審及本院審理時對於原審及本院所
    提示之卷證均陳明沒意見等語，而卷內之文書證據，亦無刑
    事訴訟法第159條之4之顯有不可信之情況與不得作為證據之
    情形，從而，依刑事訴訟法第159條至159條之5之規定，本
    件認定事實所引用之本件卷證所有證據（包含人證與文書證
    據、物證等證據），均有證據能力，合先敘明。
貳、實體方面：
一、上揭事實，業據被告乙○○於警詢時、原審偵審中及本院審
    理時均坦承不諱，核與被害人甲○○於警詢指述之失竊情節
    大致相符，並有被告用以行竊上開機車之鑰匙1支扣案為憑
    。此外，附有贓物認領保管單1紙、車輛竊盜車牌失竊資料
    個別查詢報表─查詢車輛認可資料1份、懸掛EEX-252號牌贓
    車照片2張等在卷可稽，足認被告之自白與事實相符，自足
    採為認定事實之基礎。本件事證明確，被告犯行應堪認定。
二、核被告所為，係犯刑法第320條第1項之普通竊盜罪。被告有
    如事實欄所載之犯行及執行情形，有本院被告前案紀錄表一
    份附卷可稽，於5年內再故意犯本件有期徒刑以上之本罪，
    為累犯，應依法加重其刑。被告犯罪後，於未經偵查機關發
    覺之前，即自行前往臺北縣政府警察局淡水分局中正派出所
    向警員自首，並接受裁判等情，有刑事案件移送書及被告警
    詢之調查筆錄存卷可按，自係對於未經發覺之罪自首而受裁
    判，應依刑法第62條前段規定減輕其刑。又被告犯罪時間在
    96年4月24日以前，所犯之刑法第320條第1項之普通竊盜罪
    ，雖屬中華民國九十六年罪犯減刑條例第3條第1項第15款之
    罪，但其宣告刑未逾1年6月，合於上開減刑條例之減刑條件
    ，應依上開罪犯減刑條例第2條第3項之規定，減輕其刑2分
    之1，並依法先加後減之。
三、原審因予論罪科刑，固非無見。惟查被告行為後，立法院於
    96年6月15日三讀通過中華民國九十六年罪犯減刑條例，同
    年7月4日總統公布，並於同年7月16日施行，而被告犯罪時
    間在96年4月24日以前，所犯之罪，雖屬中華民國九十六年
    罪犯減刑條例第3條第1項第15款之罪，但其宣告刑未逾1年6
    月，合於上開減刑條例之減刑條件，自應依上開罪犯減刑條
    例第2條第3項之規定，減輕其刑2分之1，乃原審未及適用中
    華民國九十六年罪犯減刑條例，已有違誤。被告上訴意旨，
    未具上訴理由，任意指摘原判決量刑過重，雖無理由，但原
    判決既有上開可議，自應由本院將原判決予以撤銷改判。爰
    審酌被告有多次犯罪前科，素行不良，其竊取他人機車，造
    成他人之財產損失及不便，本不宜寬縱，惟念其犯後自首供
    認犯行並接受裁判等一切情狀，量處有期徒刑5月，並諭知
    如易科罰金之折算標準，再依中華民國九十六年罪犯減刑條
    例減為有期徒刑2月又15日，並依刑法第41條第1項諭知如易
    科罰金之折算標準，以玆懲儆。又扣案之機車鑰匙1支，係
    被告所有，且係供被告行竊上開機車所用之物，業據被告供
    明在卷，並依刑法第38條第1項第2款之規定宣告沒收。
據上論斷，應依刑事訴訟法第369條第1項前段、第364條、第299
條第1項前段，刑法第320條第1項、第47條第1項、第62條前段、
第41條第1項前段、第38條第1項第2款，刑法施行法第1條之1，
中華民國九十六年罪犯減刑條例第2條第3項、第7條，判決如主
文。
本案經檢察官黃柏齡到庭執行職務。
中　　華　　民　　國　　96　　年　　9 　　月　　5 　　日
　　　　　　　　　刑事第十九庭審判長法　官  尤豐彥
　　　　　　　　　　　　　　　　　  法　官  宋  祺
　　　　　　　　　　　　　　　　　  法　官  黃金富
以上正本證明與原本無異。
不得上訴。
                                    書記官  楊秋鈴
中　　華　　民　　國　　96　　年　　9 　　月　　5 　　日
附錄：本案論罪科刑法條全文
中華民國刑法第320條
（普通竊盜罪、竊佔罪）
意圖為自己或第三人不法之所有，而竊取他人之動產者，為竊盜
罪，處5年以下有期徒刑、拘役或5百元以下罰金。
意圖為自己或第三人不法之利益，而竊佔他人之不動產者，依前
項之規定處斷。
前二項之未遂犯罰之。
